【裁判字號】    91,訴,3601
【裁判日期】    920523
【裁判案由】    有關國防事務
【裁判全文】
臺北高等行政法院裁定                            九十一年度訴字第三六○一號
    原      告  甲○○
    被      告  國防部陸軍總司令部  通訊信箱桃園龍潭郵政九一○○四號信箱
    代  表  人  霍守業（總司令）
右當事人間因有關國防事務事件，原告不服國防部中華民國九十一年七月三十日九十
一年鎔鉑訴字第○八八號訴願決定，提起行政訴訟，本院裁定如左：
    主  文
原告之訴駁回。
訴訟費用由原告負擔。
    理  由
一、按訴願之提起，應自行政處分達到或公告期滿之次日起三十日內為之。訴願事件
    ，提起訴願逾法定期間或未於訴願法第五十七條所定期間內補送訴願書者，應為
    不受理之決定，分別為同法第十四條第一項及第七十七條第二款所明定。
二、本件原告以其於民國（以下同）三十三年八月間作戰負傷成殘，不服被告（改制
    前為陸軍總司令部）四十一年四月一日蘇昆字第○二六六八號令，以其體位已不
    適服役為由，核定勒令除役，循序提起訴願及本件行政訴訟。惟查本件原告收受
    或知悉系爭行政處分之日期為四十一年四月一日，業據原告於訴願書中自承甚詳
    ，且依原告於提起訴願時附有系爭行政處分乙節觀之，足認被告於作成系爭行政
    處分時已合法送達原告，原告遲至九十一年四月二日始具狀向國防部聲明不服，
    提起訴願，顯已逾法定救濟期間，訴願決定以其訴願已逾法定不變期間，不予受
    理，自無不合。原告復對之提起行政訴訟，顯非合法，應予駁回。
三、原告雖主張，其於收受系爭行政處分後之四十一年四月中旬，即至被告處擬表達
    意願，但不得其門而入，遂接受被告之一位少尉軍官之建議，寫妥報告，次日至
    被告遞送，但被告之傳達室拒收，原告乃郵寄該報告予被告，然嗣因颱風，郵局
    執據泡水損毀，致原告無法提出證人及證物證明原告確曾於訴願期間內對系爭行
    政處分聲明不服云云，惟原告既無法提出證人及證物證明其確曾於訴願期間內對
    系爭行政處分聲明不服，而經本院函請被告查明原告曾否掛號郵寄其所指之報告
    予被告聲明不服？經被告以九十二年五月十三日鄭樸字第○九二○○一一一六五
    號函覆：「已逾保存年限時效，並無存管資料可稽」，是原告空口主張其曾於訴
    願期間內對系爭行政處分聲明不服，尚難採信。
四、依行政訴訟法第一百零七條第一項第十款、第一百零四條、民事訴訟法第九十五
    條、第七十八條，裁定如主文。
中    華    民    國      九十二      年      五      月      二十三    日
                              臺 北 高 等 行 政 法 院 第 二 庭
                                    審 判 長 法    官 徐瑞晃
                                             法    官 李得灶
                                             法    官 吳慧娟
右為正本係照原本作成。
如不服本裁定，應於送達後十日內向本院提出抗告狀（須按他造人數附繕本）。
中    華    民    國      九十二      年      五      月      二十三    日
                                             書 記 官 劉道文


司法院資訊處製作；財團法人民間司法改革基金會備份。
